ro-RO: Protecție pentru degete: Protecții fixe; Niciunul; Protecții detașabile; Altele
hu: Ujjvédelem: Rögzített ujjmerevítők; Nincs; Kivehető ujjmerevítők; Egyéb
tr: Parmak koruması: Sabit destekli; Yok; Çıkarılabilir destekli; Diğer
nb: Fingerbeskyttelse: Faste skinner; Ingen; Avtakbare skinner; Annet
ru: Защита пальцев: Фиксированная защита; Нет; Съемная защита; Другое
en: Finger protection: Fixed spines; None; Removable spines; Other
sv: Fingerskydd: Fasta skenor; Ingen; Avtagbara skenor; Övrigt
ja: 指サック: 固定スパイン; なし; 取り外し可能スパイン; その他
ko: 손가락 보호: 고정형 스파인; 없음; 탈착식 스파인; 기타
cs: Ochrana prstů: Pevné výztuhy; Žádné; Odnímatelné výztuhy; Jiné
nl: Vingerbescherming: Vaste baleinen; Geen; Verwijderbare baleinen; Overige
zh-CN: 指垫: 固定护指骨; 无; 可拆卸护指骨; 其他
sk-SK: Ochrana prstov: Pevné výstuhy; Žiadna; Odnímateľné výstuhy; Iné
sl-SI: Zaščita za prste: Fiksne opornice; Brez; Odstranljive opornice; Drugo
de: Fingerschutz: Feste Schienen; Keine; Herausnehmbare Schienen; Sonstige
pt-PT: Proteção de dedos: Proteções fixas; Nenhum; Proteções amovíveis; Outro
da: Fingerbeskyttelse: Faste skinner; Ingen; Aftagelige skinner; Andet
zh-TW: 手指保護: 固定式護指條; 無; 可拆式護指條; 其他
es: Protección de dedos: Varillas fijas; Ninguna; Varillas extraíbles; Otro
it: Protezione delle dita: Stecche fisse; Nessuna; Stecche rimovibili; Altro
lt-LT: Pirštų apsauga: Fiksuoti įtvarai; Nėra; Išimami įtvarai; Kita
el: Προστασία των δακτύλων: Σταθερά ελάσματα; Καμία; Αφαιρούμενα ελάσματα; Άλλο
fr: Protection des doigts: Barettes de protection fixes; Aucune; Barettes de protection amovibles; Autre
fi: Sormisuoja: Kiinteät tuet; Ei mitään; Irrotettavat tuet; Muu
bg-BG: Защита на пръстите: Фиксирани протектори; Без; Сменяеми протектори; Други
pl: Ochrona palców: Usztywnienia stałe; Brak; Wyjmowane usztywnienia; Inne
th: การป้องกันนิ้วมือ: แกนป้องกันแบบคงที่; ไม่มี; แกนป้องกันแบบถอดได้; อื่นๆ
vi: Bảo vệ ngón tay: Khung bảo vệ cố định; Không có; Khung bảo vệ có thể tháo rời; Khác
hr-HR: Zaštita prstiju: Fiksna ojačanja; Bez; Odvojiva ojačanja; Ostalo
pt-BR: Proteção de dedo: Talas fixas; Nenhum; Talas removíveis; Outros